# 无偿使用关联方厂房

提问人：木叶白牙 时间：2014-10-09 22:47:23
老师您好： 同一控制下的两家企业，一家无偿使用另一家的厂房，这个我个人觉得能够形成这样的交易，肯定是因为双方同受一方控制这一事实和特定身份的基础上，并且相对受益方能够单方面显著的从中受益，应当确认为权益性交易，可双方怎么进行账务处理呢？

回答人：chenyiwei
假设两家公司彼此之间无投资关系，则： 出租方：借：资本公积，贷：其他业务收入 承租方：借：制造费用或管理费用，贷：资本公积

提问人：木叶白牙 时间：2014-10-09 23:45:51
陈版您好： 权益性交易可以确认损益吗？ 对于双方的母公司，是否应当分别调整两家子公司的长投-其他权益变动科目？

回答人：chenyiwei
权益性交易是指上述分录中对资本公积的借记和贷记，与同时确认租赁收入、租金支出不矛盾。对租金收入、支出的确认所代表的是按正常公允交易条款进行的商业交易；权益性交易部分代表的是基于关联方关系而豁免对价...

提问人：木叶白牙 时间：2014-10-10 00:34:51
陈版您好： 您上面点评的部分比较长，后面都成省略号了，真的很想弄明白权益性交易，能否粘成回复的样子，万分感谢！！！

回答人：chenyiwei
权益性交易是指上述分录中对资本公积的借记和贷记(分别代表对所有者的分配和接受所有者资本性投入)，与同时确认租赁收入、租金支出不矛盾。 对租金收入、支出的确认所代表的是按正常公允交易条款进行的商业交易；权益性交易部分代表的是基于关联方关系而豁免对价，即没有实际发生资金往来（豁免款项收付）的影响。 从广义上说，一方为另一方代为承担费用的权益性交易基本都是这样的模式，被承担费用的一方需正常确认经营中发生的成本费用，另一方面就其他方通过代其承担费用的方式对其进行的资本性投入按权益性交易原则确认为资本公积。可以理解为两笔交易：一笔是具有商业实质的正常交易（借：成本费用，贷：应付款项），另一笔是应付款项的豁免（借：应付款项，贷：资本公积）。

提问人：ygdkbhzms 时间：2014-10-10 11:17:20
请教陈版，权益性交易中，输出利益方不确认损失冲减资本公积应如何理解？基于谨慎性原则，我认为对输出利益方而言，此损失应当确认。@chenyiwei

回答人：chenyiwei
这个问题与“谨慎原则”无关。只有在讨论与会计估计和判断相关的不确定性时，才能引用“谨慎原则”作为论据。谨慎原则不能成为人为压低利润和净资产的理由。 对于出租方而言，虽然确认租赁收入，但在其母公司的安排下并不实际收取款项，而是豁免了该笔应收款项，相当于一项对母公司的分配，即以该项债权分配给母公司，母公司再将其作为资本性投入，投给承租方，承租方接受投资后与其账面上的应付款项自然抵销，最终不发生款项收付。因此应按权益性交易原则，直接冲减权益，而不是计入当期损益。

提问人：木叶白牙 时间：2014-10-10 22:35:23
陈版您好： 证券法规定“发行人的业务应当独立于控股股东、实际控制人及其控制的其他企业，与控股股东、实际控制人及其控制的其他企业间不得有同业竞争或显失公平的关联交易。”也就是说如果是上市公司与其关联方发生这样的免租的交易是坚决不允许的，但是如果是上市公司子公司之间应该是可以的对吧？ 首发上市的规定应当同样适用于企业上市以后对吧？

回答人：chenyiwei
是。